【裁判字號】    97,交聲,2093
【裁判日期】    971009
【裁判案由】    違反道路交通管理處罰條例聲明異議
【裁判全文】
臺灣臺北地方法院交通事件裁定        97年度交聲字第2093號
原處分機關  臺北市交通事件裁決所
異  議  人
即受處分人  甲○○
上列異議人即受處分人因違反道路交通管理處罰條例案件，對於
臺北市交通事件裁決所民國97年5月27日所為之處分（原處分案
號：北市裁四字第裁22-AEW594335號），聲明異議，本院裁定如
下：
    主  文
異議駁回。
    理  由
一、按道路交通管理處罰條例（下稱條例）所稱之汽車，依條例
    第3條第8款規定包括機器腳踏車；而駕駛人駕駛車輛，應遵
    守道路交通標誌、標線、號誌之指示，條例第4條第1項前段
    定有明文，又車輛面對圓形紅燈表示禁止通行，不得超越停
    止線或進入路口，道路交通標誌標線號誌設置規則第206條
    第1項第5款亦有明定。汽車駕駛人，行經有燈光號誌管制之
    交岔路口闖紅燈者，處新臺幣（下同）1800元以上5400元以
    下罰鍰，並記違規點數3點，條例第53條第1項、第63條第1
    項第3款分別定有明文。
二、異議人即受處分人甲○○騎乘所有車號CSH-883號重型機車
    ，於民國97年3月3日8時12分，行經臺北市○○街（西往東
    ）與延平南路口，違規闖越紅燈，經臺北市政府警察局中正
    第一分局博愛派出所員警發覺，當場攔停製單舉發。嗣異議
    人逾越原舉發單應到案日期（97年3月18日）60日以上仍未
    繳納罰款，經原處分機關於同年5月27日逕依條例第53條第1
    項、第63條及違反道路交通管理事件統一裁罰基準表（下稱
    ：基準表）之規定，以異議人「駕車行經有燈光號誌管制之
    交岔路口闖紅燈」為由，裁罰4500元，並記違規點數3點，
    有臺北市政府警察局北市警交字第AEW594335號舉發違反道
    路交通管理事件通知單及臺北市交通事件裁決所北市裁四字
    第裁22-AEW594335號違反道路交通管理事件裁決書附卷可憑
    。
三、聲明異議意旨略以：異議人於延平南路側之號誌轉為黃燈時
    ，才往前行駛，前方已有三個年輕人比我先行；且本人前行
    時，已經確認另外一側之號誌已經轉為紅燈，那異議人所在
    路口應轉為綠燈，才往前行駛云云。
四、異議人坦認於上揭時、地，騎乘前開車號機車，有經過上揭
    交叉路口一事。惟辯稱：已待延平南路側之號誌轉為紅燈才
    往前行駛。經查：據證人即本件舉發員警鍾健華於97年10月
    6日至本院結證：「97年3月3日上午8時12分那天我走在延平
    南路與貴陽街口北往南方向在貴陽街直行綠燈時到路口還沒
    有過路口時，就看到異議人騎乘車號CSH-883號重型機車沿
    著貴陽街西往東方向行駛至延平南路口那時是紅燈，我看到
    他紅燈沒有停直接往貴陽街方向行駛，我就上前把異議人攔
    下來，告知他違規情形，予以告發。」、「那時有兩個人同
    時闖紅燈，我去攔停異議人，我另一個同事去攔停一個男性
    年輕人，異議人應該是提早走，我這邊已經快由綠燈變成黃
    燈，他那邊還是紅燈他就闖過去，所以他闖紅燈的行為確實
    沒有問題的。」，有證人97年10月6日於本院訊問筆錄在卷
    可參。證人所述與異議人所描述情形相符，且證人為依法執
    行職務之公務員，與異議人又夙無嫌隙，其公正執法應可期
    待，若非確有違規情事，實無設詞誣攀之理，是證人所陳述
    之內容應與事實相符，故本件事實已堪認定。且燈光號誌之
    轉換，非如異議人所言為即時變更轉換，一方路口雖轉為紅
    燈，另一側之路口號誌並非隨即轉為綠燈，而有一定時間之
    間隔後，始轉換號誌，亦為一般駕駛人所知悉，是異議人所
    辯，為卸責之詞，尚難採信。
五、綜上所述，異議人確於前開時、地，有駕車行經有燈光號誌
    管制之交岔路口闖紅燈之違規行為。從而原處分機關依道路
    交通管理處罰條例第53條第1項、第63條第1項第3款及基準
    表之規定，裁處4500元罰鍰，並記違規點數3點，經核於法
    並無不合，異議人之異議為無理由，應予駁回。
據上論斷，應依道路交通案件處理辦法第19條前段，裁定如主文
。
中    華    民    國    97    年    10    月    9    日
                  交通法庭  法  官  張文俊
以上正本證明與原本無異。
如不服本裁定，應於裁定送達後5日內，向本院提出抗告狀。
                            書記官  陳鳳瀴
中    華    民    國    97    年    10    月    9    日


司法院資訊處製作；財團法人民間司法改革基金會備份。
